臺灣高雄地方法院民事裁定
111年度消債更字第63號
聲  請  人  廖紹甫  
0000000000000000

代  理  人  鄭楓丹律師
上列當事人因消費者債務清理事件聲請更生，本院裁定如下：
    主  文
聲請人廖紹甫自中華民國一一一年五月十八日下午四時起開始更
生程序。
命司法事務官進行本件更生程序。
    理  由
一、聲請意旨略以：伊有不能清償債務情事，前向本院聲請調解
    債務清償方案，惟調解不成立。伊又未經法院裁定開始清算
    程序或宣告破產，爰聲請更生等語。
二、按債務人不能清償債務或有不能清償之虞者，得依本條例所
    定更生或清算程序，清理其債務；債務人無擔保或無優先權
    之本金及利息債務總額未逾新臺幣（下同）12,000,000元者
    ，於法院裁定開始清算程序或宣告破產前，得向法院聲請更
    生；法院開始更生程序之裁定，應載明其年、月、日、時，
    並即時發生效力；法院開始更生或清算程序後，得命司法事
    務官進行更生或清算程序，必要時得選任律師、會計師或其
    他適當之自然人或法人1人為監督人或管理人，消費者債務
    清理條例（下稱消債條例）第3條、第16條第1項、第42條第
    1項、第45條第1項分別定有明文。
三、經查：
  ㈠聲請人前於民國110年12月20日提出債權人清冊，向本院聲請
    調解債務清償方案，經本院110年度司消債調字第561號受理
    ，於111年1月24日調解不成立，聲請人於同日以言詞聲請更
    生等情，業經本院依職權調取上開調解卷宗核閱無訛。
  ㈡聲請人於108年度無申報所得，109年度至110年度申報所得各
    為203,459元、546,806元，平均每月所得各為16,955元、45
    ,567元（本裁定計算式均採元以下4捨5入），名下無財產，
    有遠雄人壽保單解約金7元（前於111年3月7日請領保險給付
    28,418元）；又聲請人於109年1月至4月於臺北元富酒店任
    少爺，日薪2,000元，每月收入52,000元，109年5月18日至1
    10年11月25日於日月光半導體製造股份有限公司任職，收入
    共計1,145,714元，110年11月25日至12月22日無業，由母親
    資助生活費用，110年12月22日起於金星KTV俱樂部任職，日
    薪1,500元，每月收入約37,500元，未領取補助或給付；另
    聲請人父親廖錦春於109年10月21日殁，無遺產申報資料，
    保險金及勞保死亡給付均由母親領取等情，有108年至109年
    綜合所得稅各類所得資料清單及財產歸屬資料清單【本院11
    0年度司消債調字第561號卷（下稱調卷）第18至18頁、本案
    卷第57頁】、110年稅務電子閘門財產所得調件明細表（本
    案卷第106頁）、財產及收入狀況說明書（調卷第5至6頁）
    、債權人清冊（調卷第7頁）、戶籍謄本（調卷第23頁）、
    勞工保險被保險人投保資料表（調卷第20頁）、個人商業保
    險查詢結果表（本案卷第78頁）、財團法人金融聯合徵信中
    心前置協商專用債權人清冊（調卷第9至11頁）、信用報告
    （調卷第14至17頁）、社會補助查詢表（本案卷第19至21頁
    ）、租金補助查詢表（本案卷第18頁）、勞動部勞工保險局
    函（本案卷第45頁）、勞動部勞動力發展署高屏澎東分署函
    （本案卷第26頁）、存簿（調卷第30至49頁、本案卷第58至
    59頁）、健保投保紀錄（調卷第21頁）、薪資單（調卷第24
    至26頁）、離職證明單（本案卷第52頁）、日月光半導體製
    造股份有限公司函（本案卷第27至29頁）、收入切結書（本
    案卷第51頁）、聲請人111年4月7日陳報狀（本案卷第95至9
    7頁）、遠雄人壽保險股份有限公司函（本案卷第39至40頁
    ）、財政部高雄國稅局函（本案卷第90頁）等附卷可證。依
    聲請人上述工作、收入及財產情況，堪認以其自陳110年12
    月22日起於金星KTV俱樂部每月收入37,500元，核算其償債
    能力，較為妥適。
  ㈢關於聲請人必要生活費用部分，聲請人主張每月支出28,650
    元（包含每月分擔之房屋貸款10,000元）云云，並提出母親
    之存簿（本案卷第72至75頁）為證。惟按債務人必要生活費
    用，以最近1年衛生福利部或直轄市政府所公告當地區每人
    每月最低生活費1.2倍定之，消債條例第64條之2第1項定有
    明文。本院參酌衛福部社會司所公告111年度高雄市最低生
    活費為14,419元，又該最低生活費用之標準，係照當地最近
    1年平均每人可支配所得中位數60％訂定，依其基準之家庭收
    支調查報告調查表格式所示有關經常性支出之調查項目，包
    括利息支出、食品、衣著、房租及水費、電費、醫療保健、
    交通、娛樂、教育等，已涵蓋聲請人所陳報之支出項目。是
    本院認聲請人必要生活費用以最低生活費之1.2倍即17,303
    元計算已足，逾此範圍難認必要。
  ㈣關於聲請人扶養支出部分，聲請人稱須負擔母親許金品之扶
    養費，每月10,000元。經查，許金品係52年生，於108年度
    至110年度申報所得各為0元、203,600元、324,655元，名下
    有房屋及土地各1筆，現值共計1,459,232元，109年4月起於
    河緹戀館有限公司任汽車旅館房務，109年4月至12月實領收
    入共計243,028元，110年共計328,499元，111年1月為38,88
    7元，109年12月31日起每月領取租金補助3,200元（聲請人
    稱母親於110年6月28日購入名下房地後，即未再領取），前
    於110年6月15日領取行政院疫情紓困補助10,000元，109年1
    1月12日領取聲請人父親廖錦春之死亡給付2,063,300元，另
    因廖錦春經法院裁判自109年3月23日起由許金品監護，是自
    109年3月23日迄至廖錦春於109年10月21日殁，均由許金品
    陸續領取廖錦春之富邦人壽保險給付共計524,806元等情，
    此有戶籍謄本（調卷第23頁）、所得資料清單及財產歸屬資
    料清單（本案卷第54至56頁）、110年稅務電子閘門財產所
    得調件明細表（本案卷第105頁）、三民地政事務所函（本
    案卷第91至94頁）、購屋貸款契約書（本案卷第98頁）、存
    簿（本案卷第60至67頁、第72至75頁）、勞工保險被保險人
    投保資料表（本案卷第49至50頁）、社會補助查詢表（本案
    卷第23至25頁）、租金補助查詢表（本案卷第87頁）、勞動
    部勞工保險局函（本案卷第45頁）附卷可參。則以許金品自
    109年4月至111年1月於河緹戀館有限公司平均每月收入27,7
    46元【計算式：（243,028＋328,499＋38,887）÷22＝27,746】
    ，超過111年度高雄市每人每月最低生活費14,419元之1.2倍
    即17,303元，堪認許金品尚足以維持生活，而無請求聲請人
    扶養之權利，聲請人支出許金品扶養費即非必要。
　㈤承上，聲請人目前每月收入37,500元，扣除個人必要支出17,
    303元後，剩餘20,197元，而聲請人目前負債總額為4,909,8
    67元（本案卷第41至44頁，包括：上海銀行），扣除遠雄人
    壽保單解約金後，以每月所餘逐年清償，至少須約20年【計
    算式：（4,909,867－7）÷20,197÷12≒20】始能清償完畢，應
    認其已不能清償債務。此外，聲請人無擔保或無優先權之債
    務總額未逾12,000,000元，且無消債條例第6條第3項、第8
    條或第46條各款所定駁回更生聲請之事由存在。則聲請人聲
    請更生為有理由，應予准許，爰命司法事務官進行本件更生
    程序。
四、依消債條例第11條第1 項、第45條第1 項、第16條第1 項，
    裁定如主文。
中　　華　　民　　國　　111 　年　　5 　　月　　18　　日
              　　民事庭　　法　官　賴寶合
以上正本係照原本作成。
本裁定不得抗告。
中　　華　　民　　國　　111 　年　　5 　　月　　18　　日
  　                        書記官　胡美儀